【裁判字號】    98,家聲,152
【裁判日期】    980508
【裁判案由】    聲請處分禁治產人財產
【裁判全文】
臺灣桃園地方法院民事裁定             98年度家聲字第152號
聲  請  人即相對人劉惠宗之監.
            甲○○○
相  對  人
即禁治產人  劉惠宗
關  係  人  劉李秀
            劉惠榮
            陳劉惠珠
            劉惠珍
上列當事人間聲請處分禁治產人財產事件，本院裁定如下：
    主  文
准許聲請人變賣相對人所有坐落於桃園縣大溪鎮○○段三一六地
號土地（權利範圍為全部）及其上同段六四六建號建物（權利範
圍為全部，門牌號碼為桃園縣大溪鎮○○街三八巷四四號）。
程序費用由相對人負擔。
    理  由
一、按「監護人對於受監護人之財產，非為受監護人之利益，不
    得使用或處分。為不動產之處分時，並應得親屬會議之允許
    。」「親屬會議不能召開或召開有困難時，依法應經親屬會
    議處理之事項，由有召集權人聲請法院處理之。親屬會議經
    召開而不為或不能決議時，亦同。」民法第1101條、第1132
    條第2項所明定。
二、本件聲請意旨略以：相對人劉惠宗前經本院以97年度禁字第
    236 號民事裁定宣告為禁治產人，該裁定並同時揭示聲請人
    為相對人之配偶而為聲請人之法定監護人。因聲請人現無力
    負擔相對人之療養費用及相對人名下所負新臺幣（下同）17
    0 萬元之貸款，為顧及相對人之療養權益，聲請人有必須處
    分相對人如主文所示之不動產之必要。爰依民法第1132條第
    2 項、第1101條規定提出本件聲請等語。
三、經查：
  (一)聲請人主張：相對人業經宣告為禁治產人及其為相對人之監
    護人等事實，業據提出本院97年度禁字第236 號裁定1 份在
    卷為憑，並經本院依職權調閱本院上開宣告禁治產事件案卷
    查核無誤，足信屬實。又相對人並無足夠符合民法第1131條
    所定之法定親屬會議會員可資構成親屬會議等情，亦有聲請
    人提出之戶籍謄本可參，亦足信屬實。
  (二)依前開禁治產案卷內容，可知相對人係一腦栓塞性中風引發
    極重度智能障礙之個案，為一慢性高血壓及心臟冠狀動脈病
    患者，經治療皆不盡理想，無法言語，大小便無法控制，飲
    食需靠鼻胃管灌食，嗣安置於安養中心。是以相對人生活起
    居無法自理，需全日長期照護之情形而言，應認聲請人主張
    ：有處分相對人如主文所示不動產，以所得價款支付相對人
    療養及相關費用之必要一節，足信屬實。
  (三)綜上所述，本件聲請與法核無不合，應予准許。
四、依非訟事件法第160條第2 項，裁定如主文。
中    華    民    國    98    年    5     月    8     日
                            家事法庭  法  官  周玉
以上正本係照原本作成。
如對本裁定抗告須於裁定送達後10日內向本院提出抗告狀，並應
繳納抗告費新臺幣1,000元。
中    華    民    國    98    年    5     月    8     日
                                      書記官  張儷瓊


司法院資訊處製作；財團法人民間司法改革基金會備份。
